【裁判字號】    95,裁,1525
【裁判日期】    950714
【裁判案由】    商標註冊
【裁判全文】
最  高  行  政  法  院  裁  定
                                     95年度裁字第01525號
上  訴  人  忠盟企業有限公司
代  表  人  甲○○
被 上訴 人  經濟部智慧財產局
代  表  人  蔡練生
上列當事人間因商標註冊事件，上訴人對於中華民國93年12月
31日臺北高等行政法院92年度訴字第5331號判決，提起上訴。
本院裁定如下：
    主  文
上訴駁回。
上訴審訴訟費用由上訴人負擔。
    理  由
一、按對於高等行政法院判決上訴，非以其違背法令為理由，不
    得為之，行政訴訟法第242條定有明文。是對於高等行政法
    院判決上訴，若未具體說明原判決違背何項法令、不適用或
    如何適用不當之具體情事，即非主張原判決違背法令以為上
    訴理由，其上訴不應准許。
二、本件上訴人忠盟企業有限公司前於民國（下同）91年5月21
    日以「忠盟老茶王」商標（下稱系爭商標，如附圖），作為
    其註冊第0000000號「忠盟長青不老」商標之聯合商標，指
    定使用於商標法施行細則第49條所定商品及服務分類表第30
    類之茶葉、紅茶、綠茶、茶葉袋茶、普洱茶、鐵觀音茶、白
    毫烏龍茶、茶葉製成之飲料、罐裝烏龍茶飲料等商品，向被
    上訴人經濟部智慧財產局申請註冊，經被上訴人審查，認系
    爭聯合商標圖樣上之中文「老茶王」，有指茶品中之最好之
    意，指定使用於一非指茶葉、紅茶、綠茶、茶葉袋茶、普洱
    茶、鐵觀音茶、白毫烏龍茶、茶葉製成之飲料、罐裝烏龍茶
    飲料等商品，為商品之說明，應不准註冊，以92年7月18日
    聯合商標核駁第273152號審定書予以核駁之處分。上訴人不
    服，遂循序提起本件行政訴訟。其上訴意旨略以：本件申請
    是忠盟老茶王而非老茶王，為何在原判決書中出現老茶王18
    次之多。忠盟老茶王文字上的連貫性原則，也請勿將忠盟與
    老茶王分開，而忠盟老茶王並非商品之說明，並非指茶葉中
    、茶葉、紅茶、綠茶、茶葉袋茶、普洱茶、鐵觀音茶、白毫
    烏龍茶、茶葉製成之飲料、罐裝烏龍茶飲料等商品，忠盟老
    茶王只是一個專用專有名詞而已等語。本院經查上開上訴意
    旨，業據上訴人於原審提出主張，並經原判決敘明其不採之
    心證理由在案，茲上訴人復以同一事由提起本件上訴，僅泛
    稱有上訴之事由，並未具體說明原判決有違背何項法令、不
    適用法規或如何適用不當之具體情事，即非主張原判決違背
    法令，依首開規定及說明，其上訴為不合法，應予駁回。
三、依行政訴訟法第249條第1項前段、第104條、民事訴訟法第
    95條、第78條，裁定如主文。
中    華    民    國    95    年    7     月    14    日
                  第一庭審判長法  官  葉  振  權
                              法  官  吳  明  鴻
                              法  官  陳  秀  美
                              法  官  劉  鑫  楨
                              法  官  梁  松  雄
以  上  正  本  證  明  與  原  本  無  異
中    華    民    國    95    年    7     月    14    日
                              書記官  郭  育  玎


司法院資訊處製作；財團法人民間司法改革基金會備份。
